pt-BR: Forma de compostagem: Ensacado; A granel/solto; Bloco/tijolo comprimido; Pelotas; Concentrado de chá; Outro
ru: Форма компоста: В пакете; Навалом/насыпью; Спрессованный блок/кирпич; Гранулы; Чайный концентрат; Другая
ko: 퇴비 형태: 포대형; 벌크형/낱개형; 압축 블록/벽돌형; 펠릿; 티 농축액; 기타
lt-LT: Komposto forma: Supakuota; Biri / laisva; Presuoti blokeliai / plytos; Gumulėliai; Arbatos koncentratas; Kita
vi: Dạng phân ủ: Đóng túi; Hàng rời/bán ký; Khối/gạch nén; Viên nén; Trà cô đặc; Khác
it: Forma del compost: Insaccato; Sfuso; Blocco/mattone compresso; Pellet; Concentrato di tè; Altro
de: Kompostform: Abgepackt; Schüttgut/lose; Komprimierter Block/Ziegel; Pellets; Teekonzentrat; Sonstiges
pt-PT: Forma de compostagem: Ensacado; A granel/solto; Bloco comprimido/tijolo; Péletes; Concentrado de chá; Outro
fi: Kompostimuoto: Pussitettu; Irtotavarana; Puristettu harkko; Pelletit; Kompostitee; Muu
fr: Forme du compost: En sac; En vrac; Bloc/brique compressée; Granulés; Concentré de thé; Autre
zh-CN: 堆肥形式: 袋装; 散装; 压缩块/砖; 颗粒状; 浓缩液; 其他
nb: Kompostform: I pose; Løsvekkende; Komprimert blokk/murstein; Pellets; Tekonsentrat; Annet
sk-SK: Forma kompostu: S vreckom; Voľne sypaný; Lisovaný blok; Pelety; Čajový koncentrát; Iné
hr-HR: Oblik komposta: U vreći; Rasuto/rinfuzno; Komprimirani blok / cigla; Peleti; Koncentrat čaja; Ostalo
sl-SI: Oblika komposta: V vrečki; Razsuti tovor; Stisnjen blok/opeka; Peleti; Koncentrat čaja; Druga
cs: Podoba kompostu: Balený; Volně ložený / bez obalu; Lisovaný blok; Pelety; Koncentrovaný výluh; Jiné
th: รูปแบบปุ๋ยหมัก: แบบบรรจุถุง; แบบเทกอง/ไม่บรรจุถุง; แบบอัดก้อน/อัดแท่ง; เม็ดอัด; น้ำหมักปุ๋ยเข้มข้น; อื่นๆ
da: Kompostform: I pose; Masse/løst; Komprimeret blok/mursten; Piller; Tekoncentrat; Andet
nl: Compostvorm: Verpakt; Bulk/los; Gecomprimeerd blok/baksteen; Pellets; Theeconcentraat; Overig
zh-TW: 堆肥形式: 裝袋; 大批/散裝; 壓縮成塊/磚狀; 顆粒狀; 濃縮堆肥湯; 其他
bg-BG: Форма за компост: В торба; Насипно; Пресован блок/тухла; Пелети; Чаен концентрат; Друго
sv: Kompostform: Påsad; Skrymmande/lösvikt; Komprimerat block/tegelsten; Pellets; Tekoncentrat; Övrigt
ja: コンポストの形式: 袋詰め; バルク/ルース; 圧縮ブロック/レンガ; ペレット; 茶濃縮物; その他
es: Forma de compost: En bolsas; A granel/suelto; Bloque/ladrillo comprimido; Pellets; Concentrado de té; Otros
en: Compost form: Bagged; Bulk/loose; Compressed block/brick; Pellets; Tea concentrate; Other
tr: Kompost formu: Poşetli; Dökme / Açık; Sıkıştırılmış blok/tuğla; Pelet; Çay konsantresi; Diğer
ro-RO: Forma compostului: În saci; Vrac/în vrac; Bloc comprimat/cărămidă; Pelete; Concentrat de ceai; Altele
pl: Forma kompostu: W worku; Luzem / hurtowo; Sprasowany blok / kostka; Granulat; Koncentrat w płynie; Pozostałe
hu: Komposztforma: Zsákos; Ömlesztett/laza; Tömörített blokk/tégla; Pelletek; Teakoncentrátum; Egyéb
el: Μορφή κομπόστ: Συσκευασμένη σε σάκο; Χύμα; Συμπιεσμένο μπλοκ/τούβλο; Σβόλοι; Συμπυκνωμένο εκχύλισμα (compost tea); Άλλο